【裁判字號】    90,連易,11
【裁判日期】    901101
【裁判案由】    恐嚇
【裁判全文】
福建金門地方法院刑事判決                            九十年度連易字第十一號
    公  訴  人  福建金門地方法院檢察署檢察官
    被      告  甲○○
右列被告因恐嚇等案件，經檢察官提起公訴（九十年度連偵字第五三號），本院判決
如左：
    主  文
甲○○以加害生命之事，恐嚇他人，致生危害於安全，累犯，處有期徒刑參月，如易
科罰金，以佰元折算壹日。
被訴公然侮辱部分公訴不受理。
    事  實
一、甲○○曾於民國八十六年間，因傷害案件經福建高等法院金門分院判決有期徒刑
    八月確定，並於八十九年十一月二十八日執行完畢，詎仍不知悔改，因林祖蔭與
    其兄林平銳素有怨隙，甲○○因而對林祖蔭心有不滿，竟於九十年六月五日十八
    時許，酒後前往林祖蔭經營位於連江縣南竿鄉福沃村九六號假日旅店一樓，公眾
    得出入之場所內，以加害生命之事，對林祖蔭以國語恫稱「要殺死你全家」等語
    ，林祖蔭心生畏懼，致生危害於林祖蔭之安全。嗣經林祖蔭之妻陳賽香報警，而
    為警當場查獲。
二、案經被害人林祖蔭訴由連江縣縣警察局移送福建金門地方法院檢察署檢察官偵查
    起訴。
    理  由
壹、有罪部分
一、訊據被告甲○○固坦認於右揭時地確有進入林祖蔭所有位於連江縣南竿鄉福沃村
    九六號假日旅店一樓內，惟矢口否認恐嚇之事實，辯稱：當天伊確實有喝酒，經
    過假期旅店時，林祖蔭請伊進去，當時雙方確實有發生爭執，但伊國語說的不好
    ，不可能以國語恐嚇林祖蔭云云。惟查：被告於右揭時地出言恐嚇被害人等情，
    業據被害人林祖蔭、在場證人即林祖蔭之妻及現場在場客人證人翁新南證述在卷
    ，被告所辯，顯係卸責之詞，不足採信；事證明確，被告恐嚇犯行堪以認定。
二、核被告甲○○所為，係犯刑法第三百零五條之恐嚇危害安全罪。查被告甲○○有
    事實欄所載之犯罪科刑及執行情形，此為被告甲○○所供承，復有臺灣高等法院
    被告全國紀錄表存卷可按，其受有期徒刑之執行完畢後五年以內再犯本件有期徒
    刑以上之罪，係屬累犯，應依法加重其刑。爰審酌被告犯罪之方法、目的、手段
    、所致之危害及犯後態度等一切情狀，量處如主文所示之刑，並諭知易科罰金之
    折算標準。
貳、不受理部分
一、公訴意旨略以：甲○○於九十年六月五日十八時許，前往林祖蔭經營位於連江縣
    南竿鄉福沃村九六號假日旅店一樓，公眾得出入之場所內，公然以「他媽的，幹
    你娘，你狗娘養的」對林祖蔭加以侮辱，因認被告甲○○涉犯公然侮辱罪嫌云云
    。
二、按告訴乃論之罪，其告訴經撤回者，應諭知不受理之判決，刑事訴訟法第三百零
    三條第三款定有明文。本件被告前開公然侮辱犯行，經本院審理認係刑法第三百
    零九條之公然侮辱罪嫌，依照同法第三百五十七條之規定係屬告訴乃論之罪，茲
    經告訴人林祖蔭於第一審辯論終結前具狀撤回告訴，爰諭知不受理之判決。
據上論斷，應依刑事訴訟法第二百九十九條第一項前段、第三百零三條第三款、刑法
第三百零五條、第四十七條、第四十一條第一項前段、罰金罰鍰提高標準條例第一條
前段、第二條，判決如主文。
本案經檢察官崔秉君到庭執行職務
中      華      民      國      九十    年      十一      月      一    日
                                        福建金門地方法院連江刑事庭
                                                法  官  顏  淑  惠
右判決正本證明與原本無異。
對於本件判決如有不服，應於收受送達後十日內向本院提出上訴書狀，上訴於福建高
等法院金門分院，並按他造當事人之人數附具繕本。
中      華      民      國      九十    年      十一      月      一    日
                                                書記官  林  長  貴


司法院資訊處製作；財團法人民間司法改革基金會備份。
